---
title: "Forschungsseminar Klassen und Innovation: Vorbereitung E04"
format: html
editor: source
editor_options: 
  chunk_output_type: console
---

# 1. Einführung

Das sich in der Entwicklung befindende Paket "DIGCLASS" ermöglicht es, automatische verschiede Klassen-Zuordnungen in Datensätzen zu erstellen. Siehe hier: https://digclass.pages.code.europa.eu/digclass/index.html

Um das Paket verwenden zu können, müssen Sie zuerst Git installieren. Eine Anleitung finden Sie hier: https://git-scm.com/book/en/v2/Getting-Started-Installing-Git

Weitere benötigen Sie folgende Pakete (bitte installieren, falls Sie diese nicht bereits installiert haben):

-   devtools (um von Git ein sich in der Entwicklung befindendes Paket runterzuladen)
-   vctrs (wird im Rahmen von DIGCLASs benötigt)
-   dplyr (erweitertes Datenhandling allgemein, von Tidyverse)
-   stringr (erweitertes Datenhandling von Characterdaten, von Tidyverse)

Folgenden Codeteil können Sie nachher der Ausführung löschen. Dieser installiert das Paket "DIGCLASS" über GIT.

```{r eval=FALSE}
#getwd()
#devtools::install_git("https://code.europa.eu/digclass/digclass.git")
```

# 2. Vorbereitung und Datenladen

Laden der benötigten Pakete:

```{r}
library(DIGCLASS)
library(vctrs)
library(dplyr)
library(stringr)
```

Laden des Datensatzes: Ändern Sie dazu den Pfad zu dem Ordner, in dem Sie das File des ESS abgelegt haben. Stellen Sie sicher, dass die "Slashes" in diese / Richtung sind und das am Ende des Pfades ein Slash vorhanden ist.

```{r}
pfad <- "C:/Users/Florentina/OneDrive/Dokumente/everything/UniLu/5. Semester/Klassen und Innovation/S4/Klassen/"
ESS11 <- read.csv(file = paste0(pfad, "ESS11-subset.csv"), 
                  na.strings = c("55", "66", "77", "88", "99",
                    "555", "666", "777", "888",
                    "5555", "66666", "77777", "88888", "99999"))
#Achtung: Die Strategie zur Erkennung von fehlenden Werte wird dazu führen, dass bei Alter die entsprechenden Werte dann NA wären -- ggfs. überprüfen!
```

# 3. Erstellen der Klassenzuordnungen

## 3.1 Vorbereitung der Korrektur ISCO08

Die ISCO08 Klassifizierung muss im Character-Format vorliege und es gilt sicherzustellen, dass es 4-Stellen sind:

```{r}
ESS11$isco08 <- as.character(ESS11$isco08) #wird vom Paket verlangt
ESS11$isco08[str_count(ESS11$isco08)!=4 & !is.na(ESS11$isco08)]
ESS11$isco08[ESS11$isco08=="110"] <- "0110" #nur 110 entspricht nicht dem 4-stelligen Format
```

## 3.2 Klassenzuordnung nach Wright

Wie funktioniert die Funktion?

```{r}
?isco88com_to_wright
```

Vorbereitung der benötigten Variablen

```{r}
ESS11$isco88com <- isco08_to_isco88(ESS11$isco08) %>% isco88_to_isco88com()
#is_supervisor
ESS11$is_supervisor <- case_when(ESS11$emplno > 0 ~ 1,
                                 ESS11$emplno == 0 ~ 0,
                                 is.na(ESS11$emplno) ~ 0)
#self_employed
ESS11$self_employed <- if_else(ESS11$tporgwk == 5, 1, 0)
#n_employees
ESS11$emplno_nona <- case_when(is.na(ESS11$emplno) ~ 0, 
                               ESS11$emplno == 0 ~ 0,
                               ESS11$emplno > 0 ~ ESS11$emplno)
#control_work
#ESS11$iorgact
#control_daily
ESS11$control_daily <- case_when(ESS11$wkdcorga > 7 ~ 1,
                                 ESS11$wkdcorga > 4 & ESS11$wkdcorga < 8 ~ 2,
                                 ESS11$wkdcorga > 1 & ESS11$wkdcorga < 5 ~ 3,
                                 ESS11$wkdcorga < 2 ~ 4)
```

Klassifizierung nach den verschiedenen Möglichkeiten

```{r}
ESS11$wright_si <- isco88com_to_wright(ESS11$isco88com,
                                    is_supervisor = ESS11$is_supervisor,
                                    self_employed = ESS11$self_employed,
                                    n_employees = ESS11$emplno_nona,
                                    control_work = ESS11$iorgact,
                                    control_daily = ESS11$control_daily,
                                    type = "simple",
                                    label = TRUE,
                                    to_factor = TRUE)
ESS11$wright_dm <- isco88com_to_wright(ESS11$isco88com,
                                           is_supervisor = ESS11$is_supervisor,
                                           self_employed = ESS11$self_employed,
                                           n_employees = ESS11$emplno_nona,
                                           control_work = ESS11$iorgact,
                                           control_daily = ESS11$control_daily,
                                           type = "decision-making",
                                           label = TRUE,
                                           to_factor = TRUE)
ESS11$wright_pc <- isco88com_to_wright(ESS11$isco88com,
                                       is_supervisor = ESS11$is_supervisor,
                                       self_employed = ESS11$self_employed,
                                       n_employees = ESS11$emplno_nona,
                                       control_work = ESS11$iorgact,
                                       control_daily = ESS11$control_daily,
                                       type = "power-class",
                                       label = TRUE,
                                       to_factor = TRUE)
sapply(list(ESS11$wright_si, ESS11$wright_dm, ESS11$wright_pc), table, useNA = "always")

```

## 3.3 Klassenzuordnung nach Goldthorpe (ESEC)

Wie funktioniert die Funktion?

```{r}
?isco08_to_esec_mp
```

Vorbereitung der benötigten Variablen

```{r}
ESS11$isco08_3d <- str_trunc(ESS11$isco08,3, "right", "")
ESS11$isco08_3d_o <- if_else(is.na(ESS11$isco08), NA, 0)
ESS11$isco08_3d <- str_c(ESS11$isco08_3d, ESS11$isco08_3d_o)
ESS11$isco08_3d_o <- NULL
```

Zuordnung erstellen:

```{r}
ESS11$esec <- isco08_to_esec_mp(ESS11$isco08_3d,
                             is_supervisor = ESS11$is_supervisor,
                             self_employed = ESS11$self_employed,
                             n_employees = ESS11$emplno_nona,
                             label = TRUE,
                             to_factor = TRUE)

table(ESS11$esec, useNA = "always")
```

# 4. Eigene Überlegungen und Analysen

Probieren Sie hier nun eigene Überlegungen anzustellen zu den beiden Klassifizierungen. 

(i) Was zeigen sich in den Klassifizerungen je einzeln? 

*Wright*
1. simple
In Wrights "simple" Klassifizierung bietet einen einfachen Überblick, wobei zwischen Arbeitgebern- und nehmern unterschieden, wobei erstere durch die Anzahl der Angestellten und letztere durch ihre Expertise und der Unterteilung in "managers/supervisors" und "workers" unterschieden werden. Die meisten fallen in die verschiedenen "workers"-Kategorien, nur 2 Personen haben mehr als 9 Angestellte, 16 weniger als 10 und 165 sind selbstständig. Diese Zahlen bleiben in den anderen von Wrights Klassifizierungen gleich. Auch nur wenige fallen in die "supervisor/manager" Kategorien.

2. decision-making
In der "decision-making" Klassifizierung wird zusätzlich zwischen "supervisors" und "managers" unterschieden und damit ein Fokus darauf gelegt, wie viel Entscheidungsmacht die Personen haben. Dabei sind für jede "skill"-Kategorie fallen jeweils 10-mal soviele Personen in die "supervisors" Kategorie wie in die "managers" Kategorie.

3. power-class
In der "power-class" Klassifizierung wird zusätzlich die tägliche Kontrolle über die Arbeit berücksichtigt. Dabei werden keine Experten differenziert, dafür aber zwei zusätzliche Kategorien für die "semi autonomous" eingeführt. 

*Goldthorpe*
In Goldthorpes Klassifizierung ist die Anzahl der Angestellten und die Fähigkeiten nicht von zentraler Bedeutung, dafür aber in welchen Beschäftigungsverhältnissen sich die Personen befinden. 
In Goldthorpes Klassifizierung sind die meisten Personen in den "Professional" Kategorien, die der Service Klasse angehören. Gefolgt davon sind die "White-collar" und "Blue-collar" Kategorien. Die "Professional" und "Manager" Kategorien (Service Klasse), mit guten Arbeitsbedingungen und Aufstiegschancen, machen ungefähr die Hälfte der Personen aus.

(ii) Was können Sie im Vergleich miteinander aussagen? 

Wrights Klassifikation ist einfacher und berücksichtigt weniger Faktoren als Goldthorpe. Wrights Klassifikation berücksichtigt nur die Position im Betrieb, die Anzahl der Angestellten und die Kontrolle über die Arbeit. Goldthorpe berücksichtigt die gleichen Faktoren, aber die Klassifikation ist komplexer und unterteilt die Personen in 9 Klassen.


(iii) Und wie könnten Sie diese Klassifizierungen in einer einfachen Analyse nutzen?

Die Klassifizierungen können genutzt werden, um die Personen in verschiedene Klassen einzuteilen und zu analysieren, wie sich die Klassen in verschiedenen Variablen unterscheiden. Jetzt könnten wir beispielsweise herausfinden wie sich das Geschlecht in den verschiedenen Klassen unterscheidet. Unsere Annahme ist vielleicht, dass mehr Männer in den Manager-Positionen sind als Frauen. 

```{r}
table(ESS11$wright_si, ESS11$sex, useNA = "always")
table(ESS11$wright_dm, ESS11$sex, useNA = "always")
table(ESS11$wright_pc, ESS11$sex, useNA = "always")
table(ESS11$esec, ESS11$sex, useNA = "always")

```
