---
title: "Forschungsseminar Klassen und Innovation: Vorbereitung E04"
author: "Lisa Florentina Scherrer"
date: "2024-10-05"
output: 
  pdf_document:
    toc: true  
    toc_depth: 2  
    number_sections: true  
editor: source
editor_options: 
  chunk_output_type: console
---

# 1. Einführung

Das sich in der Entwicklung befindende Paket "DIGCLASS" ermöglicht es, automatische verschiede Klassen-Zuordnungen in Datensätzen zu erstellen. Siehe hier: https://digclass.pages.code.europa.eu/digclass/index.html

Um das Paket verwenden zu können, müssen Sie zuerst Git installieren. Eine Anleitung finden Sie hier: https://git-scm.com/book/en/v2/Getting-Started-Installing-Git

Weitere benötigen Sie folgende Pakete (bitte installieren, falls Sie diese nicht bereits installiert haben):

-   devtools (um von Git ein sich in der Entwicklung befindendes Paket runterzuladen)
-   vctrs (wird im Rahmen von DIGCLASs benötigt)
-   dplyr (erweitertes Datenhandling allgemein, von Tidyverse)
-   stringr (erweitertes Datenhandling von Characterdaten, von Tidyverse)

Folgenden Codeteil können Sie nachher der Ausführung löschen. Dieser installiert das Paket "DIGCLASS" über GIT.

```{r eval=FALSE}
#getwd()
#devtools::install_git("https://code.europa.eu/digclass/digclass.git")
```

# 2. Vorbereitung und Datenladen

Laden der benötigten Pakete:

```{r}
library(DIGCLASS)
library(vctrs)
library(dplyr)
library(stringr)
```

Laden des Datensatzes: Ändern Sie dazu den Pfad zu dem Ordner, in dem Sie das File des ESS abgelegt haben. Stellen Sie sicher, dass die "Slashes" in diese / Richtung sind und das am Ende des Pfades ein Slash vorhanden ist.

```{r}
pfad <- "C:/Users/Florentina/OneDrive/Dokumente/everything/UniLu/5. Semester/Klassen und Innovation/S4/Klassen/"
ESS11 <- read.csv(file = paste0(pfad, "ESS11-subset.csv"), 
                  na.strings = c("55", "66", "77", "88", "99",
                    "555", "666", "777", "888",
                    "5555", "66666", "77777", "88888", "99999"))
#Achtung: Die Strategie zur Erkennung von fehlenden Werte wird dazu führen, dass bei Alter die entsprechenden Werte dann NA wären -- ggfs. überprüfen!
```

# 3. Erstellen der Klassenzuordnungen

## 3.1 Vorbereitung der Korrektur ISCO08

Die ISCO08 Klassifizierung muss im Character-Format vorliege und es gilt sicherzustellen, dass es 4-Stellen sind:

```{r}
ESS11$isco08 <- as.character(ESS11$isco08) #wird vom Paket verlangt
ESS11$isco08[str_count(ESS11$isco08)!=4 & !is.na(ESS11$isco08)]
ESS11$isco08[ESS11$isco08=="110"] <- "0110" #nur 110 entspricht nicht dem 4-stelligen Format
```

## 3.2 Klassenzuordnung nach Wright

Wie funktioniert die Funktion?

```{r}
?isco88com_to_wright
```

Vorbereitung der benötigten Variablen

```{r}
ESS11$isco88com <- isco08_to_isco88(ESS11$isco08) %>% isco88_to_isco88com()
#is_supervisor
ESS11$is_supervisor <- case_when(ESS11$emplno > 0 ~ 1,
                                 ESS11$emplno == 0 ~ 0,
                                 is.na(ESS11$emplno) ~ 0)
#self_employed
ESS11$self_employed <- if_else(ESS11$tporgwk == 5, 1, 0)
#n_employees
ESS11$emplno_nona <- case_when(is.na(ESS11$emplno) ~ 0, 
                               ESS11$emplno == 0 ~ 0,
                               ESS11$emplno > 0 ~ ESS11$emplno)
#control_work
#ESS11$iorgact
#control_daily
ESS11$control_daily <- case_when(ESS11$wkdcorga > 7 ~ 1,
                                 ESS11$wkdcorga > 4 & ESS11$wkdcorga < 8 ~ 2,
                                 ESS11$wkdcorga > 1 & ESS11$wkdcorga < 5 ~ 3,
                                 ESS11$wkdcorga < 2 ~ 4)
```

Klassifizierung nach den verschiedenen Möglichkeiten

```{r}
ESS11$wright_si <- isco88com_to_wright(ESS11$isco88com,
                                    is_supervisor = ESS11$is_supervisor,
                                    self_employed = ESS11$self_employed,
                                    n_employees = ESS11$emplno_nona,
                                    control_work = ESS11$iorgact,
                                    control_daily = ESS11$control_daily,
                                    type = "simple",
                                    label = TRUE,
                                    to_factor = TRUE)
ESS11$wright_dm <- isco88com_to_wright(ESS11$isco88com,
                                           is_supervisor = ESS11$is_supervisor,
                                           self_employed = ESS11$self_employed,
                                           n_employees = ESS11$emplno_nona,
                                           control_work = ESS11$iorgact,
                                           control_daily = ESS11$control_daily,
                                           type = "decision-making",
                                           label = TRUE,
                                           to_factor = TRUE)
ESS11$wright_pc <- isco88com_to_wright(ESS11$isco88com,
                                       is_supervisor = ESS11$is_supervisor,
                                       self_employed = ESS11$self_employed,
                                       n_employees = ESS11$emplno_nona,
                                       control_work = ESS11$iorgact,
                                       control_daily = ESS11$control_daily,
                                       type = "power-class",
                                       label = TRUE,
                                       to_factor = TRUE)
sapply(list(ESS11$wright_si, ESS11$wright_dm, ESS11$wright_pc), table, useNA = "always")

```

## 3.3 Klassenzuordnung nach Goldthorpe (ESEC)

Wie funktioniert die Funktion?

```{r}
?isco08_to_esec_mp
```

Vorbereitung der benötigten Variablen

```{r}
ESS11$isco08_3d <- str_trunc(ESS11$isco08,3, "right", "")
ESS11$isco08_3d_o <- if_else(is.na(ESS11$isco08), NA, 0)
ESS11$isco08_3d <- str_c(ESS11$isco08_3d, ESS11$isco08_3d_o)
ESS11$isco08_3d_o <- NULL
```

Zuordnung erstellen:

```{r}
ESS11$esec <- isco08_to_esec_mp(ESS11$isco08_3d,
                             is_supervisor = ESS11$is_supervisor,
                             self_employed = ESS11$self_employed,
                             n_employees = ESS11$emplno_nona,
                             label = TRUE,
                             to_factor = TRUE)

table(ESS11$esec, useNA = "always")
```

# 4. Eigene Überlegungen und Analysen

Probieren Sie hier nun eigene Überlegungen anzustellen zu den beiden Klassifizierungen.

(i) Was zeigen sich in den Klassifizerungen je einzeln?

***Wright***

1.  simple:

    In Wrights "simple" Klassifizierung bietet einen einfachen Überblick, wobei zwischen Arbeitgebern- und nehmern unterschieden, wobei erstere durch die Anzahl der Angestellten und letztere durch ihre Expertise und der Unterteilung in "managers/supervisors" und "workers" unterschieden werden. Die meisten fallen in die verschiedenen "workers"-Kategorien, nur 2 Personen haben mehr als 9 Angestellte, 16 weniger als 10 und 165 Personen sind selbstständig. Diese Zahlen bleiben in den anderen von Wrights Klassifizierungen gleich. Auch nur wenige fallen in die "supervisor/manager" Kategorien.

2.  decision-making:

    In der "decision-making" Klassifizierung wird zusätzlich zwischen "supervisors" und "managers" unterschieden und damit ein Fokus darauf gelegt, wie viel Entscheidungsmacht die Personen haben. Dabei sind für jede "skill"-Kategorie fallen jeweils 10-mal soviele Personen in die "supervisors" Kategorie wie in die "managers" Kategorie.

3.  power-class

    In der "power-class" Klassifizierung wird zusätzlich die tägliche Kontrolle über die Arbeit berücksichtigt. Dabei werden keine Experten differenziert, dafür aber zwei zusätzliche Kategorien für die "semi autonomous" eingeführt.

***Goldthorpe***

In Goldthorpes Klassifizierung ist die Anzahl der Angestellten und die Fähigkeiten nicht von zentraler Bedeutung, dafür aber in welchen Beschäftigungsverhältnissen sich die Personen befinden. In Goldthorpes Klassifizierung sind die meisten Personen in den "Professional" Kategorien, die der Service Klasse angehören. Gefolgt davon sind die "White-collar" und "Blue-collar" Kategorien. Die "Professional" und "Manager" Kategorien (Service Klasse), mit guten Arbeitsbedingungen und Aufstiegschancen, machen ungefähr die Hälfte der Personen aus.

(ii) Was können Sie im Vergleich miteinander aussagen?

Aus Goldthorpes Klassifizierung zeigt sich, dass die Hälfte der Fälle sich auf die Serviceklasse mit hohem Status und Sicherheit bezieht. Aus Wrights Klassifizierungen, in der diese Gruppen noch genauer unterteilt werden, zeigt sich allerdings, dass diese Personen nicht umbedingt viele Angestellte oder Entscheidungsmacht haben. Diese Aufgaben sind auf wenige in den Kategorien "manager", "self-employed w/ 10+ employees" ,"self-employed w/1-9 employees" verteilt.

Die Arbeiterklasse ist in Goldthorpes Klassifizierung grob in höhere und niedrigere "White-collar" und "blue-collar" unterteilt, wobei die "white-Collar" Kategorien stärker vertreten sind und damit aufzeigen, dass mehr Hochqualifizierte in diesem Datensatz befragt wurden. In Wrights Klassifizierung werden die Personen aus der Arbeiterklasse noch genauer basierend auf Fähigkeit und Autonomie bei der Arbeit eingeteilt. Hier stellt sich heraus, dass die meisten "skilled workers" auch bis zu einem gewissen Grad an Entscheidungsmacht in ihrer Arbeitsgestaltung haben. "Low skilled workers" haben hingegen überwiegend keine Autonomie.

(iii) Und wie könnten Sie diese Klassifizierungen in einer einfachen Analyse nutzen?

Goldthorpes Klassifizierung hingegen bietet eine Einteilung der Personen bezogen auf die Arbeitsbedingungen und die Sicherheit der Arbeitsplätze. Diese Klassifizierung könnte beispielsweise darauf hindeuten, welche sozio-demographischen Gruppen in den Jobs mit hohen Aufstiegschancen vertreten sind. Die Annahme ist beispielsweise, dass mehr Männer in den Manager-Positionen sind als Frauen und damit auch mehr Aufstiegschancen haben.

```{r}
# Geschlechtereinteilung für Goldthorpes Klassifizierung
gold_gnd_distr <- ESS11 %>%
  # NAs herausfiltern und Kategorien 1,2,3 behalten ("A Man", "A Woman", "Other")
  filter(!is.na(esec), nobingnd %in% 1:3) %>%
  # Gruppen für Geschlecht und Klassen
  group_by(esec, nobingnd) %>%
  # Fallzahl
  summarise(count = n()) %>%
  # Gruppen auflösen für weitere Überlegungen
  ungroup() %>%
  # Label erstellen
  mutate(gender = recode(nobingnd, `1` = "Man", `2` = "Woman", `3` = "Other")) %>%
  # Numerische Variable entfernen
  select(-nobingnd) %>%
  # Eine Spalte pro Geschlecht 
  tidyr::spread(key = gender, value = count, fill = 0)

# Tabelle anzeigen
print(gold_gnd_distr)
```

Aus dieser Tabelle geht hervor, dass doppelt soviele Männer in die "Higher Manager" Kategorie fallen wie Frauen. Auch "Higher Professional" und "Lower Manager", aber auch "Lower-grade Blue-collar" sind von Männern dominiert. Frauen sind hingegen vor allem in "Higher-grade White-collar" und "Lower-grade White-collar" vertreten. In "Lower Professional" stellen sie auch die Mehrheit dar. Damit stellen Frauen die Minderheit in der Serviceklasse vor allem in Managerpositionen dar.

Wrights Klassifizierung bietet eine detaillierte Einteilung der Personen bezogen auf Fähigkeit, Autonomie und Anzahl der Angestellten. Wieder auf das Geschlecht bezogen kann beispielsweise mit der "decision-making" Klassifizierung überprüft werden, ob die Frauen in der Serviceklasse eher mehr oder weniger Entscheidungsmacht haben.

```{r}
# Geschlechtereinteilung für Wrights Klassifizierung
wright_gnd_distr <- ESS11 %>%
  # NAs herausfiltern und Kategorien 1,2 behalten
  filter(!is.na(wright_dm), nobingnd %in% 1:2) %>%
  # Gruppen für Klassen und Geschlecht
  group_by(wright_dm, nobingnd) %>%
  # Fallzahl
  summarise(count = n()) %>%
  # Label erstellen
  mutate(gender = recode(nobingnd, `1` = "Man", `2` = "Woman")) %>%
  # Numerische Variable entfernen
  select(-nobingnd) %>%
  # Eine Spalte pro Geschlecht
  tidyr::spread(key = gender, value = count, fill = 0)

# Print the summary table
print(wright_gnd_distr)
```  

Aus der Tabelle kann man schliessen, dass Frauen in der Serviceklasse am meisten in der "self empl w/no employees" und "skilled supervisors" zu verorten sind. Im Gegensatz dazu sind die meisten Männer der Serviceklasse in den "expert supervisors" und "skilled supervisors" und self epl w/no employees" Kategorie. Daher haben auch Frauen, die in die Serviceklasse fallen, weniger Entscheidungsmacht als Männer.